臺灣高雄地方法院刑事判決
110年度訴字第715號
                                      110年度訴字第760號
公  訴  人  臺灣高雄地方檢察署檢察官
被      告  吳炫谷




指定辯護人  本院公設辯護人黃文德
上列被告因違反槍砲彈藥刀械管制條例案件，經檢察官提起公訴
（110年度偵字第12869、5208號）及移送併辦（110年度偵字第2
1944號），本院判決如下：
    主  文
甲○○犯非法寄藏非制式手槍罪，累犯，處有期徒刑陸年陸月，併
科罰金新臺幣貳拾萬元，罰金如易服勞役，以新臺幣壹仟元折算
壹日。扣案之如附表一編號1至4所示之手槍肆支、子彈參拾陸顆
、槍管拾玖支、武士刀貳把，均沒收之。又犯非法寄藏非制式手
槍罪，累犯，處有期徒刑伍年陸月，併科罰金新臺幣陸萬元，罰
金如易服勞役，以新臺幣壹仟元折算壹日。扣案之如附表二編號
1至3所示之手槍壹支、子彈貳拾陸顆、槍管肆支，均沒收之。應
執行有期徒刑玖年，併科罰金新臺幣貳拾肆萬元，罰金如易服勞
役，以新臺幣壹仟元折算壹日。
    事  實
一、甲○○明知非制式手槍、子彈、槍砲之主要組成零件，及管制
    刀械，均係槍砲彈藥刀械管制條例所列管之違禁物品，非經
    中央主管機關許可，不得寄藏、持有。竟分別為下列犯行：
  ㈠基於寄藏非制式手槍、子彈、槍砲主要組成零件及持有刀械
    之犯意，於不詳時地，自其友人「王政凱」處，將如附表一
    所示之非制式手槍4支（含彈匣）、子彈66顆、槍管19支、
    武士刀2把受託保管，並藏放於高雄市○鎮區○○○街000巷00號
    住處內。嗣於民國110年2月24日17時58分許，為警持本院核
    發之搜索票至其上開住處執行搜索，並扣得如附表一所示之
    物。　
　㈡基於寄藏非制式手槍、子彈及槍砲主要組成零件之犯意，於1
    10年6月20日某時許，在其位於高雄市○鎮區○○○街000巷00號
    之住處，自其友人綽號「阿翔」處，將如附表二所示之非制
    式手槍1支（含彈匣）、子彈40顆、槍管4支受託保管，並藏
    放於上開住處2樓房間內。嗣於翌日（21日）18時許，為警
    持本院核發之搜索票至其上開住處執行搜索，並扣得如附表
    二所示之物。
二、案經高雄市政府警察局湖內分局報告高雄地方檢察署檢察官
    偵查起訴及移送併辦。
    理  由
一、證據能力方面：
  ㈠按鑑定之經過及其結果，應命鑑定人以言詞或書面報告；法
    院或檢察官得囑託醫院、學校或其他相當之機關、團體為鑑
    定，或審查他人之鑑定，並準用第203 條至第206 條之1 規
    定，刑事訴訟法第206 條第1 項、第208 條第1 項定有明文
    ；又經法院或檢察官囑託相當之機關為鑑定後，經鑑定人以
    書面報告其鑑定之結果者，該鑑定書面雖屬被告以外之人審
    判外之書面陳述，惟其屬刑事訴訟法第159 條第1 項所謂之
    「法律有規定者」，故不受該條項規定「不得作為證據」之
    限制，而具有證據能力。另檢察官對於偵查中之案件，認須
    實施鑑定者，固應就具體個案，選任鑑定人或囑託鑑定機關
    （團體）為之；惟對於司法警察機關調查中之案件，或有量
    大或急迫之情形，為因應實務之現實需求，認為當然有鑑定
    之必要者，基於檢察一體原則，得由該管檢察長對於轄區內
    之案件，以事前概括選任鑑定人或囑託鑑定機關（團體）之
    方式，俾便轄區內之司法警察官、司法警察對於調查中之此
    類案件，得即時送請事前已選任之鑑定人或囑託之鑑定機關
    （團體）實施鑑定，該鑑定人或鑑定機關（團體）亦應視同
    受承辦檢察官所選任或囑託而執行鑑定業務。查卷附內政部
    警政署刑事警察局110年7月12日刑鑑字第1100024141號、11
    0 年7 月27日刑鑑字第1100068108號、110年8月6日刑鑑字
    第1100068107號鑑定書（見警二卷第3-5頁；偵一卷第203、
    227 頁），屬警察機關依檢察機關事先概括授權，囑託內政
    部警政署刑事警察局所為之書面鑑定報告，依前揭說明，自
    有證據能力。
  ㈡按被告以外之人於審判外之陳述，雖不符前4 條（即刑事訴
    訟法第159 條之1 至之4 ）之規定，而經當事人於審判程序
    同意作為證據，法院審酌該言詞陳述或書面陳述作成時之情
    況，認為適當者，亦得為證據，刑事訴訟法第159 條之5 第
    1 項定有明文。檢察官、被告甲○○及辯護人就本判決所引用
    下列各項屬於審判外陳述之證據，均同意作為證據（見院一
    卷第54 、76頁），且本院審酌該證據作成情況均無不適當
    之情形，依前開規定認得作為本案證據。
二、事實認定之理由：上揭犯罪事實，業據被告甲○○於偵查及本
    院審理中坦承不諱（見警一卷第12-14頁；偵一卷第34、171
    頁；偵二卷第48頁；院一卷第48-49頁），復有高雄市政府
    警察局湖內分局110年2月24日及110 年6月21日扣押筆錄、
    扣押物品目錄表、扣案物照片等在卷可稽（見警一卷第41-7
    1頁；偵一卷第81-95頁），並有附表一、二所示之物扣案足
    參。另扣案如附表一、二所示之物，經送內政部警政署刑事
    警察局以檢視法、性能檢驗法、試射法等方式鑑定，認
　　附表一編號1 所示送鑑手槍4 支（槍枝管制編號0000000000
    、0000000000、0000000000、0000000000）均認係非制式手
    槍，由仿手槍外型製造之槍枝，組裝已貫通之金屬槍管而成
    ，擊發功能正常，可供擊發適用子彈使用，認具殺傷力；而
    附表一編號2所示送鑑子彈66顆，其中37顆，研判均係9x19m
    m制式子彈，採樣13顆試射，均可擊發，認具殺傷力，其中1
    0顆，認均係非制式子彈，由金屬彈殼組合直徑約9.0mm金屬
    彈頭而成，均可擊發，認具殺傷力，其中12顆，認均係非制
    式子彈，由金屬彈殼組合直徑約9.0mm金屬彈頭而成，採樣4
    顆試射，均可擊發，認具殺傷力，其中3顆，認均係非制式
    子彈，由金屬彈殼組合直徑約9.0mm金屬彈頭而成，採樣1顆
    試射，可擊發，認具殺傷力，其中2顆，認均係非制式子彈
    ，由口徑9mm制式空包彈組合直徑約9.0mm金屬彈頭而成，採
    樣1顆試射，可擊發，認具殺傷力，其中2顆，認均係非制式
    子彈，由金屬彈殼組合直徑約9.0mm金屬彈頭而成，採樣1顆
    試射，可擊發，認具殺傷力；附表一編號3 所示槍管19支，
    認係已貫通之金屬槍管（可供組成具殺傷力槍枝使用），均
    屬內政部公告之槍砲主要組成零件；附表二編號1 所示送鑑
    手槍1 支（槍枝管制編號0000000000）係非制式手搶，由仿
    POLYMER80廠手槍外型製造之槍枝，組裝已貫通之金屬槍管
    而成，擊發功能正常，可供擊發適用子彈使用，認具殺傷力
    ；而附表二編號2所示送鑑子彈40顆，其中26顆，認均係非
    制式子彈，由口徑9mm制式空包彈組合直徑約8.9mm金屬彈頭
    而成，採樣9顆試射，均可擊發，認具殺傷力，其中3顆，研
    判均係口徑9x19mm制式子彈，採樣1顆試射，可擊發，認具
    殺傷力，其中11顆，認均係非制式子彈，由金屬彈殼組合直
    徑約8.9mm金屬彈頭而成，採樣4顆試射，均可擊發，認具殺
    傷力；附表二編號3 所示槍管4支，認係已貫通之金屬槍管
    （可供組成具殺傷力槍枝使用），均屬內政部公告之槍砲主
    要組成零件等情，有內政部警政署刑事警察局110年7月12日
    刑鑑字第1100024141號、110 年7 月27日刑鑑字第11000681
    08號、110年8月6日刑鑑字第1100068107號、內政部警政署
    刑事警察局110年7月23日刑鑑字第1100074043號函、內政部
    110年7月23日內授警字第1100871898號函、110年8月4日內
    授警字第1100872010號函附卷可查（見警二卷第3-5頁；偵
    一卷第203、227 、313-314頁；偵二卷第85、87-89頁）；
    又附表一編號4所示武士刀2把，其中1把全長72公分、刀柄
    長25公分、刀刃長45.5公分、狀態刀刃單面開鋒，依「列管
    刀械-武士刀」重點提要說明「外型似長刀，手把稍長可供
    雙手握用」且「刀柄15公分以上、刀刃35公分以上、刀刃開
    鋒等」，另1把全長94公分、刀柄長21公分、刀刃長71公分
    、狀態刀刃單面開鋒，依「列管刀械-武士刀」重點提要說
    明「外型似長刀，手把稍長可供雙手握用」且「刀柄15公分
    以上、刀刃35公分以上、刀刃開鋒等」，經依現狀檢視，要
    件均符合槍砲彈藥刀械管制條例之管制刀械等情，亦有高雄
    市政府警察局刀械鑑驗登記表在卷可稽（見偵二卷第179-18
    1頁），足認被告前揭任意性自白確與事實相符，均堪信為
    真實。本案事證已臻明確，被告前開犯行洵堪認定，應予依
    法論科。
三、論罪科刑之依據：
  ㈠按未經許可寄藏槍枝，其寄藏之繼續，乃行為之繼續，亦即
    一經寄藏槍枝，犯罪即成立，惟其犯罪繼續至寄藏行為終了
    即為警查獲時為止，其前後寄藏之行為，應以一寄藏行為加
    以評價；又寄藏與持有，均係將物置於自己實力支配之下，
    僅寄藏必先有他人之持有行為，而後始為之受寄代藏，故寄
    藏之受人委託代為保管，其保管之本身，亦屬持有，惟此持
    有係寄藏之當然結果，法律上自宜僅就寄藏之行為包括評價
    ，不應另就持有予以論罪（最高法院74年台上字第3400號判
    決意旨參照）。查被告事實欄一部分，係受友人「王政凱」
    之託，而藏放如附表一編號1-3所示槍枝、子彈及槍砲彈藥
    主要組成零件；事實欄二部分，係受友人綽號「阿翔」之託
    ，而藏放如附表二所示槍枝、子彈及槍砲彈藥主要組成零件
    而被告事後持有上開槍枝、子彈及槍砲彈藥主要組成零件之
    行為，均係為寄藏槍枝、子彈及槍砲彈藥主要組成零件之當
    然結果，自不就持有槍枝、子彈及槍砲彈藥主要組成零件部
    分予以論罪。
　㈡核被告事實欄一所為，係犯同條例第7 條第4 項之非法寄藏
    非制式手槍罪、同條例第12條第4 項之非法寄藏子彈罪、同
    條例第13條第4 項之未經許可非法寄藏槍砲之主要組成零件
    罪（即槍管）、同條例第14條第3項未經許可持有刀械罪；
    事實欄二所為，係犯槍砲彈藥刀械管制條例第7 條第4 項之
    非法寄藏非制式手槍罪、同條例第12條第4 項之非法寄藏子
    彈罪、同條例第13條第4 項之未經許可非法寄藏槍砲之主要
    組成零件罪（即槍管）。
　㈢再按非法寄藏槍砲彈藥刀械等違禁物所侵害者為社會法益，
    如所寄藏客體之種類相同（如同為手槍，或同為子彈者），
    縱令同種類之客體有數個（如數支手槍、數顆子彈），仍為
    單純一罪，不發生想像競合犯之問題；若同時寄藏二不相同
    種類客體（如同時持有手槍及子彈），則為一行為觸犯數罪
    名之想像上競合犯（最高法院82年度台上字第5303號判決意
    旨參照）。查被告自受託保管上開槍彈、槍管時起迄為警查
    獲本案時止之寄藏行為，均屬犯罪行為之繼續，為繼續犯。
    又被告事實欄一部分同時寄藏上開具殺傷力之非制式手槍4
    支、具殺傷力之子彈共66顆、槍管19支、武士刀2把，僅構
    成一寄藏手槍罪、一寄藏子彈罪、一寄藏槍砲之主要組成零
    件罪及一未經許可持有刀械罪。而被告同時寄藏非制式手槍
    、子彈及槍砲彈藥主要組成零件及持有刀械，被告以一行為
    ，同時觸犯上開4 罪名，為想像競合犯，依刑法第55條前段
    規定，應從一重之非法寄藏非制式手槍罪論處。被告事實欄
    二部分同時寄藏上開具殺傷力之子彈共40顆、槍管4支，僅
    構成一寄藏子彈罪及一寄藏槍砲之主要組成零件罪。而被告
    同時寄藏非制式手槍、子彈及槍砲彈藥主要組成零件，被告
    以一寄藏行為，同時觸犯上開3 罪名，為想像競合犯，依刑
    法第55條前段規定，應從一重之非法寄藏非制式手槍罪論處
    。被告事實欄一及事實欄二所為之非法寄藏非制式手槍罪，
    犯意各別，行為互殊，應予分論併罰。
　㈣刑之加重、減輕事由：
　  被告前因違反毒品危害防制條例案件，經本院以105 年度審
    訴字第2036號判決有期徒刑8 月，共2罪，並定應執行有期
    徒刑1 年1 月確定，於107 年3月2日縮短刑期假釋出監並付
    保護管束，107 年5月14日保護管束期滿未經撤銷而假釋視
    為執行完畢等情，有臺灣高等法院被告前案紀錄表在卷可參
    ，其受有期徒刑執行完畢5 年內故意再犯本件有期徒刑以上
    之罪，為累犯。又依司法院釋字第775 號解釋文及理由之意
    旨，係指構成累犯者，不分情節，一律加重最低本刑，於不
    符合刑法第59條所定要件之情形下，致生行為人所受之刑罰
    超過其所應負擔罪責之個案，不符罪刑相當原則、比例原則
    。於此範圍內，在修正前，為避免發生上述罪刑不相當之情
    形，法院就該個案應裁量是否加重最低本刑；依此，該解釋
    係指個案應量處最低法定刑、又無法適用刑法第59條在內減
    輕規定之情形，法院應依此解釋意旨裁量不予加重最低本刑
    （最高法院108 年度台上字第338 號判決亦同此旨），而本
    案依被告前開累犯之情形、事實欄所示犯罪情節，尚無應量
    處最低法定刑之情事，自應依累犯規定均加重其刑。　
　㈤爰以行為人責任為基礎，審酌邇來臺灣地區槍枝氾濫、不法
    之徒每每擁槍自重，輕則用以恐嚇勒索，欺壓善良，重則持
    之搶劫殺人，致使一般民眾聞槍色變，本件被告無視國家管
    制槍砲、彈藥、刀械之禁令，竟非法寄藏如附表一所示具殺
    傷力之槍之4支、子彈66顆，及槍管19支、刀械2支等物，上
    開物品不僅火力強大，且數量非少，對社會治安及他人生命
    、身體、財產之安全，均造成嚴重之威脅，量刑自不宜從寬
    。另被告於上開物品遭查獲後，仍不知戒慎，又再度遭查獲
    如附表二所示槍支1支、子彈40顆、槍管4支，足認其目無法
    紀，社會非難程度非輕。惟念及被告犯後始終坦承犯行，態
    度尚可，兼衡被告自陳為高中肄業之智識程度，經濟狀況勉
    持、已婚、有1未成年子女之生活狀況，並參酌被告之前科
    素行（構成累犯部分不予重複評價），及其犯罪動機、目的
    、手段等一切情狀，分別量處如主文所示之刑，並就併科罰
    金部分均諭知易服勞役之折算標準。並考量其犯罪情狀、寄
    藏之數量、期間，並參酌多數犯罪責任遞減原則，定其應執
    行刑及諭知易服勞役折算標準如主文所示。
四、沒收部分：　　
  ㈠扣案如附表一所示非制式手槍4支、未經試射之子彈36顆、槍
    管19支、武士刀2把；附表二所示非制式手槍1支、未經試射
    之子彈26顆、槍管4支，依槍砲彈藥刀械管制條例第4條第1
    、2 項規定，非經中央主管機關許可不得持有，故均屬違禁
    物，俱應依刑法第38條第1 項規定，隨同於被告所犯本案罪
    刑項下宣告沒收。
　㈡另扣案如附表一編號2 所示其中經試射擊發子彈30 顆、附表
    二編號2 所示其中經試射擊發子彈14 顆，均因擊發致火藥
    燃燒殆盡，其他部分亦裂解為彈頭與彈殼，不具有子彈之完
    整結構而失其效能，已非違禁物，不予宣告沒收。
　㈢至其餘扣案物，因無證據證明各該扣案物與本案犯罪之關聯
    性，爰均不予諭知沒收。
五、另臺灣高雄地方檢察署檢察官以110年度偵字第21944號移送
    併辦部分，因與本件110 年度偵字第12869號起訴有罪部分
    為事實相同之同一案件，為起訴之效力所及，本院自得併予
    審理，附此敘明。
據上論斷，應依刑事訴訟法第299 條第1 項前段，槍砲彈藥刀械
管制條例第7 條第4 項、第12條第4 項、第13條第4項、第14條
第3項，刑法第11條前段、第55條、第47條、第51條第5、7款、
第42條第3 項前段、第38條第1 項，判決如主文。
本案經檢察官丙○○提起公訴及移送併辦，檢察官乙○○到庭執行職
務。 
中　　華　　民　　國　　111 　年　　3 　　月　　31　　日
                  刑事第四庭    審判長法　官  王俊彥
                                      法  官  楊書琴 
　　　　　　　　　　　　　　　　      法  官  陳芷萱
因疫情而遲誤不變期間，得向法院聲請回復原狀。　　　　　
以上正本證明與原本無異。
如不服本判決應於收受送達後20日內向本院提出上訴書狀，並應
敘述具體理由；如未敘述上訴理由者，應於上訴期間屆滿後20日
內向本院補提理由書（均須按他造當事人之人數附繕本）「切勿
逕送上級法院」。
中　　華　　民　　國　　111 　年　　3 　　月　　31　　日
　　　　　　　　　　　　　　　　　   書記官　林怡秀　　　　　　
附表一：
編號 物品名稱 1 手槍4支（槍枝管制編號0000000000、0000000000、0000000000、0000000000），均認係非制式手槍，由仿手槍外型製造之槍枝，組裝已貫通之金屬槍管而成，擊發功能正常，可供擊發適用子彈使用，認具殺傷力。 2 子彈66顆（尚餘36顆未試射）： (1)37顆，研判均係9x19mm制式子彈，採樣13顆試射，均可擊發，認具殺傷力。 (2)10顆，認均係非制式子彈，由金屬彈殼組合直徑約9.0mm金屬彈頭而成，均可擊發，認具殺傷力。 (3)12顆，認均係非制式子彈，由金屬彈殼組合直徑約9.0mm金屬彈頭而成，採樣4顆試射，均可擊發，認具殺傷力。 (4)3顆，認均係非制式子彈，由金屬彈殼組合直徑約9.0mm金屬彈頭而成，採樣1顆試射，可擊發，認具殺傷力。 (5)2顆，認均係非制式子彈，由口徑9mm制式空包彈組合直徑約9.0mm金屬彈頭而成，採樣1顆試射，可擊發，認具殺傷力。 (6)2顆，認均係非制式子彈，由金屬彈殼組合直徑約9.0mm金屬彈頭而成，採樣1顆試射，可擊發，認具殺傷力。 3 槍管19支，認係已貫通之金屬槍管（可供組成具殺傷力槍枝使用），認均屬內政部公告之槍砲主要組成零件。 4 武士刀2把： (1)全長72公分、刀柄長25公分、刀刃長45.5公分、狀態刀刃單面開鋒，依「列管刀械-武士刀」重點提要說明「外型似長刀，手把稍長可供雙手握用」且「刀柄15公分以上、刀刃35公分以上、刀刃開鋒等」，本案刀械經依現狀檢視，要件符合槍砲彈藥刀械管制條例之管制刀械。 (2)全長94公分、刀柄長21公分、刀刃長71公分、狀態刀刃單面開鋒，依「列管刀械-武士刀」重點提要說明「外型似長刀，手把稍長可供雙手握用」且「刀柄15公分以上、刀刃35公分以上、刀刃開鋒等」，本案刀械經依現狀檢視，要件符合槍砲彈藥刀械管制條例之管制刀械。 

附表二：
編號 物品名稱 1 手槍1支（槍枝管制編號0000000000），認係非制式手槍，由仿POLYMER80廠手槍外型製造之槍枝，組裝已貫通之金屬槍管而成，擊發功能正常，可供擊發適用子彈使用，認具殺傷力。 2 子彈40顆（尚餘26顆未試射）： (1)26顆，認均係非制式子彈，由口徑9mm制式空包彈組合直徑約8.9mm金屬彈頭而成，採樣9顆試射，均可擊發，認具殺傷力。 (2)3顆，研判均係口徑9x19mm制式子彈，採樣1顆試射，可擊發，認具殺傷力。 (3)11顆，認均係非制式子彈，由金屬彈殼組合直徑約8.9mm金屬彈頭而成，採樣4顆試射，均可擊發，認具殺傷力。 3 槍管4支，認係已貫通之金屬槍管（可供組成具殺傷力槍枝使用）。 

附錄本案論罪科刑法條全文：
槍砲彈藥刀械管制條例第7 條
未經許可，製造、販賣或運輸制式或非制式火砲、肩射武器、機
關槍、衝鋒槍、卡柄槍、自動步槍、普通步槍、馬槍、手槍或各
類砲彈、炸彈、爆裂物者，處無期徒刑或七年以上有期徒刑，併
科新臺幣三千萬元以下罰金。
未經許可，轉讓、出租或出借前項所列槍砲、彈藥者，處無期徒
刑或五年以上有期徒刑，併科新臺幣一千萬元以下罰金。
意圖供自己或他人犯罪之用，而犯前二項之罪者，處死刑或無期
徒刑；處徒刑者，併科新臺幣五千萬元以下罰金。
未經許可，持有、寄藏或意圖販賣而陳列第一項所列槍砲、彈藥
者，處五年以上有期徒刑，併科新臺幣一千萬元以下罰金。
意圖供自己或他人犯罪之用，以強盜、搶奪、竊盜或其他非法方
法，持有依法執行公務之人所持有之第一項所列槍砲、彈藥者，
得加重其刑至二分之一。
第一項至第三項之未遂犯罰之。 
槍砲彈藥刀械管制條例第12條
未經許可，製造、販賣或運輸子彈者，處一年以上七年以下有期
徒刑，併科新臺幣五百萬元以下罰金。
未經許可，轉讓、出租或出借子彈者，處六月以上五年以下有期
徒刑，併科新臺幣三百萬元以下罰金。
意圖供自己或他人犯罪之用，而犯前二項之罪者，處三年以上十
年以下有期徒刑，併科新臺幣七百萬元以下罰金。
未經許可，持有、寄藏或意圖販賣而陳列子彈者，處五年以下有
期徒刑，併科新臺幣三百萬元以下罰金。
第一項至第三項之未遂犯罰之。
槍砲彈藥刀械管制條例第13條
未經許可，製造、販賣或運輸槍砲、彈藥之主要組成零件者，處
三年以上十年以下有期徒刑，併科新臺幣七百萬元以下罰金。
未經許可，轉讓、出租或出借前項零件者，處一年以上七年以下
有期徒刑，併科新臺幣五百萬元以下罰金。
意圖供自己或他人犯罪之用，而犯前二項之罪者，處五年以上有
期徒刑，併科新臺幣一千萬元以下罰金。
未經許可，持有、寄藏或意圖販賣而陳列第一項所列零件者，處
六月以上五年以下有期徒刑，併科新臺幣三百萬元以下罰金。
第一項至第三項之未遂犯罰之。
槍砲彈藥刀械管制條例第14條
未經許可，製造、販賣或運輸刀械者，處三年以下有期徒刑，併
科新臺幣一百萬元以下罰金。
意圖供自己或他人犯罪之用，而犯前項之罪者，處六月以上五年
以下有期徒刑，併科新臺幣三百萬元以下罰金。
未經許可，持有或意圖販賣而陳列刀械者，處一年以下有期徒刑
、拘役或新臺幣五十萬元以下罰金。
第一項及第二項之未遂犯罰之。